# 固定资产减值是否计提递延所得税

提问人：shixiaoche 时间：2018-01-30 10:08:53
@chenyiwei 请教陈版 1 、固定资产发生减值后 管理层认定近期内不会处置或报废减值固定资产资产，其他需要计提递延所得税资产条件均满足；此情况是否计提递延所得税资产
2 、发生减值后折旧差异产生的可抵扣暂时性差异是否还需要计提递延税负债、同样管理层认定近期内不会处置或报废减值固定资产资产，其他需要计提递延所得税资产条件均满足；此情况是否计提递延所得税负债
3 、如果上诉两项需要计提递延所得税资产和计提递延所得税负债 递延所得税资产和递延所得税负债是否可以合并冲销，还是单独列示

回答人：chenyiwei
1 、即使管理层没有近期处置或报废该已减值固定资产的计划，但除非该资产是不需要计提折旧的，否则通过会计和税务上的每年折旧差异，计提减值所导致的可抵扣暂时性差异仍可以逐年转回，所以仍可以在可预见的未来期间有足够应纳税所得额的前提下，就该暂时性差异全部或部分确认递延所得税资产。 2 、同上，发生减值后的折旧差异不应单独确认递延所得税负债。 3 、在满足《讲解2010 》P285、 286 所列条件的前提下，递延所得税资产和负债可以抵销列报，不限于由上述原因导致的递延所得税资产和负债。